【裁判字號】    95,上易,1878
【裁判日期】    951229
【裁判案由】    竊盜
【裁判全文】
臺灣高等法院刑事判決                95年度上易字第1878號
上  訴  人
即  被  告  乙○○
                    弄22號
上列上訴人因竊盜案件，不服臺灣板橋地方法院95年度易字第91
8號，中華民國95年6月30日第一審判決（起訴案號：臺灣板橋地
方法院檢察署95年度偵字第5541號），提起上訴，本院判決如下
：
    主  文
原判決撤銷。
乙○○結夥三人以上竊盜，累犯，處有期徒刑捌月。
    事  實
一、乙○○（原名蔡炯烽）有偽造文書、竊盜等前科，其於民國
    （下同）九十二年間因偽造文書案件，經臺灣板橋地方法院
    判處有期徒刑四月確定，於九十二年十二月二十三日易科罰
    金執行完畢，猶不知警惕。其明知臺北縣板橋市○○街八十
    四巷一三０弄底羊仔頭火鍋店屋後騎樓所擺放之桶裝瓦斯為
    瑞晟瓦斯行負責人林東橫所有（由該瓦斯行店長甲○○管領
    ），竟夥同真實姓名、年籍不詳之黃姓與王姓成年男子三人
    ，共同意圖為自己不法之所有，由乙○○向不知情之黃弘毅
    借用六Ｔ－三四五九號自用小貨車，由王姓男子駕駛搭載乙
    ○○及黃姓男子，於九十四年八月九日晚間十時五十八分許
    前往上址，共同徒手竊取林東橫所有之桶裝瓦斯十桶，得手
    後搬運至上開小貨車上，於當晚十一時四分許離去。嗣經由
    當地里辦公室在路口設置之監視錄影機攝得該小貨車車號，
    而循線查獲。
二、案經甲○○訴由臺北縣政府警察局板橋分局報告臺灣板橋地
    方法院檢察署檢察官偵查起訴。
    理  由
一、本案原審係適用簡式程序審判，依刑事訴訟法第二百七十三
    條之二規定，其證據調查，不受同法第一百五十九條第一項
    、第一百六十一條之二、第一百六十一條之三、第一百六十
    三條之一、及第一百六十四條至第一百七十條規定之限制，
    合先敘明。
二、上訴人即被告乙○○於本院審理時經合法傳喚並未到庭，據
    其在原審法院所為之陳述，雖自白上開竊盜犯行，惟另辯稱
    其原先任職瑞晟瓦斯行，曾出資購買五十支桶裝瓦斯與店長
    甲○○共同私下自行販賣與客戶牟利，事後甲○○決意中止
    ，並已退還其四十支桶裝瓦斯，其搬走之瓦斯中有六支係瑞
    晟瓦斯行所有等語。惟查前揭事實，業據告訴人甲○○於警
    詢及檢察官偵訊中以證人身份指訴綦詳，核與證人黃弘毅於
    警詢及檢察官偵訊中、證人黃小咪於警詢中證述情節相符，
    此外並有監視器翻拍照片二幀在卷可稽，被告對其於上揭時
    、地夥同王姓及黃姓成年男子竊取桶裝瓦斯之犯行亦供承不
    諱；至於被告上開所辯情節，業據證人甲○○於偵查及本院
    審理時堅決否認，甲○○並證稱：被告曾交付五萬元邀其自
    行開業販賣瓦斯，然其認為此種行為不可行，遂將款項退還
    被告，被告並未出資購買五十支桶裝瓦斯，被告所竊取之十
    支桶裝瓦斯均為瑞晟瓦斯行所有等語明確（偵查卷第五十頁
    、本院卷第三十七頁反面至第三十八頁），被告此部分所辯
    無非推諉卸飾之詞，不足採信。綜上所述，本件事證明確，
    被告之犯行洵堪認定。
二、核被告所為，係犯刑法第三百二十一條第一項第四款之結夥
    三人以上竊盜罪。被告與姓名年籍不詳之黃姓與王姓成年男
    子三人就上揭犯行，有共同之犯意聯絡與行為之分擔，皆為
    共同正犯。被告於九十二年間因偽造文書案件，經臺灣板橋
    地方法院判處有期徒刑四月確定，於九十二年十二月二十三
    日易科罰金執行完畢，有本院被告前案紀錄表可按，其受有
    期徒刑之執行完畢，五年以內因故意再犯有期徒刑以上之罪
    ，為累犯，應依法加重其刑。被告行為後，刑法於九十四年
    二月二日修正公布，於九十五年七月一日施行，被告於五年
    以內再故意犯本件有期徒刑以上之罪，不論依修正前之刑法
    第四十七條，或修正後之刑法第四十七條第一項之規定，均
    構成累犯，對被告而言並無有利或不利之情形，自不生新舊
    法比較之問題，應逕依修正前之刑法第四十七條論以累犯。
    又被告與黃姓及王姓成年男子，不論依修正前後之刑法第二
    十八條規定，均為正犯，亦無對被告有利或不利之情形，亦
    應依修正前刑法第二十八條規定論為正犯。
三、原判決對被告予以論科，固非無見。然查原判決並未認定被
    告之犯罪時間，亦未認定被告竊取之桶裝瓦斯究竟係何人所
    有（原判決泛稱為瑞晟瓦斯行或店長甲○○所有），自有未
    合。被告提起上訴，並未附具上訴理由具體指摘原判決關於
    認定事實、調查證據、適用法律、及量刑有何違法或不當之
    處，空言聲明不服，雖無理由，然原判決既有可議，自屬無
    法維持，仍應由本院將原判決撤銷，另為適法之諭知。爰審
    酌被告之品行、犯罪之動機、目的、手段、所竊得之財產價
    值、所生危害，及犯罪後態度等一切情狀，量處如主文第二
    項所示之刑。
四、被告經合法傳喚，無正當理由不到庭，爰不待其陳述，逕行
    判決。
據上論結，應依刑事訴訟法第三百六十九條第一項前段、第三百
六十四條、第二百九十九條第一項前段、第三百七十一條、刑法
第二條第一項前段、第三百二十一條第一項第四款、修正前刑法
第二十八條、第四十七條，判決如主文。
本案經檢察官呂文忠到庭執行職務。
中    華    民    國    95    年    12    月    29    日
                  刑事第十九庭  審判長法  官  宋  祺
                                      法  官  陳憲裕
                                      法  官  黃俊明
以上正本證明與原本無異。
不得上訴。
                                      書記官  張美華
中    華    民    國    95    年    12    月    29    日
附錄：本案論罪科刑法條全文
刑法第321條第1項第4款
 犯竊盜罪而有左列情形之一者，處六月以上、五年以下有期徒刑
：
一  於夜間侵入住宅或有人居住之建築物、船艦或隱匿其內而犯
    之者。
二  毀越門扇、牆垣或其他安全設備而犯之者。
三  攜帶兇器而犯之者。
四  結夥三人以上而犯之者。
五  乘火災、水災或其他災害之際而犯之者。
六  在車站或埠頭而犯之者。


司法院資訊處製作；財團法人民間司法改革基金會備份。
